【裁判字號】    90,訴,344
【裁判日期】    900810
【裁判案由】    違反毒品危害防制條例
【裁判全文】
臺灣新竹地方法院刑事判決                            九十年度訴字第三四四號
    公  訴  人  臺灣新竹地方法院檢察署檢察官
    被      告  甲○○
右列被告因違反毒品危害防制條例案件，經檢察官提起公訴（九十年度偵字第一六０
０號），本院判決如左：
    主      文
甲○○轉讓第二級毒品，處有期徒刑陸月，如易科罰金，以佰元折算壹日。
    事      實
一、甲○○於民國八十九年十月一日下午七時三十分許，在新竹市○○路旁之三民國
    小前，轉讓少許第二級毒品安非他命，供乙○○（施用毒品部分，業經本院以八
    十九年度竹簡字第六六八號判決有期徒刑六月在案）吸食，嗣於同月十四日下午
    七時三十分許，乙○○因搶奪案羈押中，為新竹市警察局第二分局所警員張明仁
    借提查案，在乙○○新竹市○○街四十九號住處房間，起出乙○○所有供自己吸
    食安非他命之用吸食器一組，經警循線查知上情。
二、案經新竹市警察局第二分局報請臺灣新竹地方法院檢察署檢察官偵查起訴。
    理      由
一、訊據被告甲○○固不否認有於右揭時地拿少許安非他命予乙○○施用，惟辯稱：
    渠等係一起吸食，渠不知這樣就構成轉讓毒品罪云云。經查，右開據被告甲○○
    坦認之事實部分，核與證人乙○○證述之情節相符，足證被告之自白與事實相符
    。又按不得因不知法律而免除刑事責任。但按其情節，得減輕其刑；如自信其行
    為為法律所許可而有正當理由者，得免除其刑，刑法第十六條定有明文。而吸食
    毒品殘害身心健康之觀念，於現今國人實為普遍常識，且吸食毒品早年有麻醉藥
    品管理條例之違法亦已行之多年，而毒品危害防制條例已於八十七年五月二十日
    經總統令修正公佈，況被告於八十九年八月間，尚且有毒品危害防制條例案件在
    身，且旋即通緝到案，送觀察勒戒及強制戒治，對於吸食毒品、甚至轉讓或販賣
    毒品違法性之認識，更較一般人之認識更深，竟又為轉讓毒品之違法行為，足徵
    被告尚無正當理由自信其行為為法律所許可之情形，按其情節，亦無得減輕其刑
    之情形。是被告諉稱不知違法，顯屬事後卸責之詞，不足採信。此外，並有乙○
    ○所有供自己吸食安非他命之用吸食器一組扣案足證，證人乙○○亦到庭證述第
    二級毒品安非他命業已用磬等語，本件事證明確，被告犯行洵堪認定。
二、核被告所為，係犯毒品危害防制條例第八條第二項轉讓第二級毒品罪。惟被告行
    為後，刑法第四十一條業於九十年一月四日修正為「犯最重本刑為五年以下有期
    徒刑以下之刑之罪，而受六個月以下有期徒刑或拘役之宣告，因身體、教育、職
    業、家庭之關係或其他正當事由，執行顯有困難者，得以一元以上三元以下折算
    一日，易科罰金。但確因不執行所宣告之刑，難收矯正之效，或難以維持法秩序
    者，不在此限。」「併合處罰之數罪，均有前項情形，其應執行之刑逾六月者，
    亦同。」並於同年月十日公布施行，於同年月十二日生效，比較新舊法之規定，
    以變更後之新法對被告有利，依刑法第二條第一項前段之規定，自應適用裁判時
    之新法。爰審酌被告犯罪之動機、目的、手段，及前因違反毒品危害防制條例案
    件，經觀察、勒戒，並送強制戒治，仍轉讓足以自戕健康之毒品予他人及事後態
    度尚佳等一切情狀，量處如主文所示之刑，並諭知易科罰金之折算標準。另扣案
    之吸食器一組，為乙○○所有供其吸食所用，非在本件審理範圍，且該部分業據
    本院八十九年度竹簡字第六六八號沒收在案，爰不為宣告沒收之諭知，併予敘明
    。
據上論斷，應依刑事訴訟法第二百九十九條第一項前段，毒品危害防制條例第八條第
二項，刑法第十一條前段、第二條第一項前段、第四十一條第一項前段，罰金罰鍰提
高標準條例第二條，判決如主文。
本案經檢察官吳佳蒨到庭執行職務。
中      華      民      國    九十      年      八      月      十      日
                                      臺灣新竹地方法院刑事第一庭
                                          法  官  林  秋  宜
右正本證明與原本無異。
如不服本判決，應於判決送達後十日內向本院提出上訴狀（應附繕本），上訴於臺灣
高等法院。
                                          書記官  張  雲  娥
中      華      民      國    九十      年      八      月      十      日
附錄本案論罪科刑法條
毒品危害防制條例第八條第二項
轉讓第二級毒品者，處六月以上五年以下有期徒刑，得併科新臺幣七十萬元以下罰金
。


司法院資訊處製作；財團法人民間司法改革基金會備份。
